臺灣士林地方法院刑事判決　　　　　　　 94年度易字第244號
公　訴　人　臺灣士林地方法院檢察署檢察官
被　　　告　乙○○
上列被告因竊盜案件，經檢察官提起公訴（94年度偵字第2311號
），本院經訊問被告後，被告為認罪之答辯，本院合議庭裁定認
為宜由受命法官獨任以簡式審判程序審理並判決如下：
    主  文
乙○○攜帶兇器竊盜，累犯，處有期徒刑拾月，並應於刑之執行
前，令入勞動場所強制工作年。
扣案十字起子、剪刀、鉗子及手電筒各壹把沒收。
    事  實
一、乙○○於附表所示之時間內有8 次竊盜前科，其中民國90年
    間因竊盜案件，經台灣板橋地方法院以90年度易字第3094號
    判處有期徒刑7 月，於91年3 月1 日確定，並於同年7 月25
    日執行完畢，嗣又於92年間因竊盜案件，經台灣桃園地方法
    院桃園簡易庭判處拘役50日，於93年2 月19日確定，入監執
    行，甫於93年9 月21日執行完畢，仍不改其犯竊盜罪之習慣
　　，復意圖為自己不法之所有，於94年2 月14日16時40分，持
    客觀上足以對人之生命、身體產生危害之十字起子、剪刀、
    鉗子各1 支等兇器，以及手電筒1 支，自臺北市○○區○○
    路80巷2 號1 樓倒塌之鐵圍籬處侵入大同公司擬改建之大樓
    建築物內，分別於該建築物6 樓、7 樓及9 樓竊取鋁窗鐵條
    15條、不銹鋼電源門1 只、角鐵、螺絲各10個、電線10條及
    水瞄1 支等物，得手後，即為大同公司巡羅之保全人員甲○
    ○發現報警當場查獲，並扣得乙○○所有上開供犯竊盜罪所
    用之物十字起子、剪刀、鉗子、手電筒各1 支。
二、案經台北市政府警察局大同分局報告台灣士林地方法院檢察
    署檢察官偵查起訴，本院經訊問被告後，被告為認罪之答辯
    ，本院合議庭裁定認為宜由受命法官獨任以簡式審判程序審
    理。
    理  由
一、上開犯罪事實，業據被告乙○○於偵審中自白不諱（參見偵
    查卷第68頁、第69頁，本院94年4 月29日準備程序及審理筆
    錄），核與證人甲○○即大同公司巡邏之保全人員、證人張
    進達即台北市政府警察局大同分局重慶北路派出所警員證述
    查獲被告竊盜犯行之經過相符（參見偵查卷第69頁、第70頁
    ），此外，並有贓物認領保管收據、現場照片18張（附偵查
    卷第23頁、第73頁以下）附卷，被告持以行竊之十字起子、
    剪刀、鉗子、手電筒各1 支扣案佐證，堪認被告有關竊盜自
    白與事實相符，足以採信。而被告攜帶行竊之十字起子、剪
    刀、鉗子等物，堅硬銳利既足以拆剪鋁窗鐵條、電源門等物
    ，客觀上自足以對人之身體、生命產生危害，確為兇器無訛
    。事證明確，被告犯行洵堪認定，應依法論科。
二、核被告攜帶兇器竊盜之行為，係犯刑法第321 條第1 項第3
    款之罪。又被告有事實欄所載前科執行情形，此有臺灣高等
    法院被告全國前案記錄表附卷可稽，其於前案有期徒刑執行
    完畢後5 年內，再犯有期徒刑以上之本罪，為累犯，應依法
    加重其刑。爰審酌被告前有如附表所示之竊盜前科紀錄，屢
    受有期徒刑、拘役之執行，均未能深切反省，再犯本案，原
    應重懲，姑念被告此舉僅為貪圖變賣小利而生此犯罪動機，
    所竊財務價值尚非至鉅等一切情狀，量處如主文所示之刑。
    又依竊盜犯贓物犯保安處分條例所為之保安處分其期間，由
    法院以判決諭知，及依本條例宣告強制工作處分，其執行以
    3 年為期，同條例第4 條、第5 條第1 項前段分別規定甚明
    。查被告前有8 次竊盜前科，最近一次甫於93年9 月21日因
    執行完畢出監，有上開臺灣高等法院被告全國前案記錄表可
    參，短期內又再犯本件竊盜罪，顯有犯竊盜罪習慣，爰併依
    竊盜犯贓物犯保安處分條例第3 條第1 項第1 款之規定，宣
    告應於刑之執行前令入勞動場所強制工作3 年。扣案之十字
    起子、剪刀、鉗子及手電筒各1 把，為被告所有供犯竊盜罪
    所用之工具，業據被告陳明在卷，依刑法第38條第1 項第2
    款規定，應為沒收之諭知。
三、公訴意旨另謂：被告意圖行竊而於94年2 月14日16時40分自
    臺北市○○區○○路80巷2 號1 樓倒塌之鐵圍籬處侵入大同
    公司擬改建之大樓建築物內，係犯刑法第306 條第1 項無故
    侵入他人建築物罪嫌。惟依刑法第308 條第1 項之規定，同
    法第306 條之罪須告訴乃論，系爭建築物為大同公司所有，
    而非大同公司保全人員甲○○所有，本案雖經甲○○提出告
    訴，然甲○○並非受害人，亦非大同公司之代表人或代理人
    ，其於警局中提出告訴不生法律上告訴之效力，應認本案無
    故侵入他人建築物罪嫌部分未經合法告訴，但公訴人既認此
    部分犯嫌與本院前揭論科之加重竊盜罪部分，有方法結果之
    牽連關係，爰不另為不受理之諭知。
據上論斷，應依刑事訴訟法第299 條第1 項前段、第273 條之1
第1 項，刑法第321 條第1 項第3 款、第47條、第38條第1 項第
2 款，竊盜犯贓物犯保安處分條例第3 條第1 項第1 款、第4 條
、第5 條第1 項前段，判決如主文。
本案經檢察官鄭世揚到庭執行職務。
中　　華　　民　　國　　94　　年　　5　　月　   13    日
               臺灣士林地方法院刑事第7庭
　　                   法  官  楊得君
以上正本證明與原本無異。
如不服本判決，應於判決送達後10日內，向本院提出上訴狀。
                       書記官  曾韻蒔
中　　華　　民　　國　　94　　年　　5　　月　   13    日
附表：
┌──┬────────┬───────────┬───────────┐
│編號│判  決  法    院│刑          　　度    │確定（裁判）日期      │
├──┼────────┼───────────┼───────────┤
│ 一 │台灣高等法院    │有期徒刑1 年，刑前強制│72年3月16日           │
│    │（72年上易字495 │工作                  │                      │
│    │號）            │                      │                      │
├──┼────────┼───────────┼───────────┤
│ 二 │台灣台北地方法院│有期徒刑7月           │77年10月27日          │
│    │（77年易字4124號│                      │                      │
│    │）              │                      │                      │
├──┼────────┼───────────┼───────────┤
│ 三 │台灣板橋地方法院│有期徒刑2月6月        │79年11月5日           │
│    │（79年訴字第969 │                      │                      │
│    │ 號）           │                      │                      │
├──┼────────┼───────────┼───────────┤
│ 四 │台灣台北地方法院│有期徒刑1年           │81年7 月21日（裁判日期│
│    │（81年訴字第14  │                      │）                    │
│    │34號）          │                      │                      │
├──┼────────┼───────────┼───────────┤
│ 五 │台灣高等法院（87│拘役50日              │87年6 月25日          │
│    │年上易字第3526號│                      │                      │
│    │）              │                      │                      │
├──┼────────┼───────────┼───────────┤
│ 六 │台灣台北地方法院│有期徒刑4月           │89年6月2日            │
│    │（88年易字第29  │                      │                      │
│    │2931號）        │                      │                      │
├──┼────────┼───────────┼───────────┤
│ 七 │台灣板橋板橋地方│有期徒刑7月           │91年3月1日            │
│    │法院（90年易字30│                      │                      │
│    │94號）          │                      │                      │
├──┼────────┼───────────┼───────────┤
│ 八 │台灣桃園方法院（│拘役50日              │93年2月19日           │
│    │92年桃簡字1963號│                      │                      │
│    │）              │                      │                      │
└──┴────────┴───────────┴───────────┘
